【裁判字號】    89,易,1532
【裁判日期】    890704
【裁判案由】    傷害等
【裁判全文】
臺灣臺南地方法院刑事判決                        八十九年度易字第一五三二號
    公  訴  人  臺灣台南地方法院檢察署檢察官
    被      告  丙○○
右列被告因傷害等案件，經檢察官提起公訴（八十九年度偵字第四００七號），本院
判決如左：
    主  文
丙○○共同損壞他人之檳榔攤，足以生損害於他人，處有期徒刑陸月；又共同傷害人
之身體，處有期徒刑柒月；應執行有期徒拾月。
    事  實
一、丙○○與五名年籍不詳之男子基於犯意聯絡，於民國八十九年二月三日下午一時
    五十分許，共同騎乘未懸掛車牌之機車三輛，帶球棒、鐵條、石頭等攻擊性物
    品，前往台南縣仁德鄉土庫村太子一五五號前之「豬哥標檳榔攤」，毀損甲○○
    所經營該檳榔攤之玻璃、招牌及冰箱等物，足以生損害於甲○○。又丙○○與前
    述五名年籍不詳男子在進行毀損行為之同時，另行起意，與其中數人共同基於傷
    害他人身體之故意，共同毆打由屋內出來了解情況之乙○○，致乙○○受有頭面
    部紅腫、胸腹部擦傷及四肢多處擦傷及瘀腫之傷害。因丙○○所騎機車之鑰匙遭
    甲○○取走，致機車遺留現場，始經警循線查獲。
二、案經甲○○、乙○○訴由台南縣警察局歸仁分局報請台灣台南地方法院檢察署檢
    察官偵查起訴。
    理  由
一、訊據被告丙○○於偵訊時矢口否認有上開犯行，辯稱：伊當天車子不見，伊母親
    載伊去警察局認車，被害人就指認伊，伊與被害人不認識也沒有過節，伊當時並
    不在檳榔攤現場云云。惟查：被告於案發現場確有如上之犯行，業據在場目睹一
    切之被害人甲○○、乙○○於偵訊時指訴綦詳，並當庭指認被告明確，並經案發
    時在場之目擊證人石歐美足於偵訊時指證屬實。次查告訴人等與被告素未相識，
    更無任何仇怨，當無惡意誣陷之理；而被告辯稱其所騎用之機車於八十九年二月
    三日中午遭竊，竟至同月二十八日警方循線查獲被告為止，均未見有任何報案紀
    錄，更屬難以理解。被告所辯顯屬事後卸責之詞，不足採信，此外，復有驗傷診
    斷書一紙及檳榔攤遭砸損之現場照片六張在卷可稽，事證明確，被告犯行堪以認
    定。
二、核被告損壞他人之檳榔攤，足生損害於他人，所為係犯有刑法第三百五十四條毀
    損罪；又打傷乙○○，所為另犯刑法第二百七十七條第一項之傷害罪。被告與五
    名年籍不詳之男子間，有犯意聯絡與行為分擔，應論以共同正犯。被告毀損及傷
    害犯意各別，行為亦殊，應予分論併罰。爰審酌被告犯罪之動機、目的、手段、
    所生危害、犯後態度等一切情狀，量處如主文所示之刑，以資懲儆。
據上論斷，應依刑事訴訟法第二百九十九條第一項前段，刑法第二百七十七條第一項
、第三百五十四條、第五十一條第五款，罰金罰鍰提高標準條例第一條前段判決如主
文。
中      華      民      國八十九      年      七      月    四    日
                              臺灣臺南地方法院刑事第一庭
                                      法  官  陳振謙
右正本證明與原本無異
如不服本判決應於送達後十日內向本院提出上訴狀
                                      書記官  陳南山
中      華      民      國      八十九      年      七      月    五    日
附錄本案論罪科刑法條全文：
刑法第二百七十七條第一項
  傷害人之身體或健康者，處三年以下有期徒刑、拘役或一千元以下罰金。
刑法第三百五十四條
  毀棄、損壞前二條以外之他人之物，或令致不堪用，足以生損害於公眾或他人者，
  處二年以下有期徒刑、拘役或五百元以下罰金。


司法院資訊處製作；財團法人民間司法改革基金會備份。
